【裁判字號】    89,訴,2977
【裁判日期】    900105
【裁判案由】    毒品危害防制條例
【裁判全文】
臺灣臺中地方法院刑事判決                        八十九年度訴字第二九七七號
    公  訴  人  臺灣臺中地方法院檢察署檢察官
    被      告  甲○○
右列被告因毒品危害防制條例案件，經檢察官提起公訴（八十九年度毒偵字第七三二
四號），本院判決如左：
    主  文
甲○○施用第一級毒品，累犯，處有期徒刑拾月。
    事  實
一、甲○○曾於民國（下同）八十六年間，因犯竊盜罪案件，經台灣高等法院台中分
    院判處有期徒刑四月確定，送監執行後，於八十六年十二月二十九日執行完畢，
    猶不知悔改，其前因施用毒品案件，經依本院以八十八年度毒聲字第三三０九號
    裁定送觀察勒戒後，認無繼續施用毒品傾向，而由臺灣臺中地方法院檢察署檢察
    官於八十八年六月十七日以八十八年度偵字第一三四八八號處分不起訴確定，詎
    其復另行起意，於八十九年四月十一日採尿前二十六小時左右間之某一時點，在
    台中縣市某處，以不詳方法，施用第一級毒品海洛因一次，嗣經警於八十九年四
    月十一日下午四時左右，在台中縣東勢鎮東新里四角林大甲溪旁查獲，經依本院
    以八十九年度毒聲字第二三０三號裁定送觀察勒戒後，臺灣中看守所以八十九年
    四月二十六日（八九）中所太總字第一三七一號函，認為甲○○有繼續施用毒品
    傾向。
二、案經臺中縣警察局東勢分局報由臺灣臺中地方法院檢察署檢察官偵查起訴。
    理  由
一、訊據被告甲○○矢口否認上開犯行，並辯稱：伊均未施用海洛因，但可能於八十
    九年四月十一日中午，伊坐朋友名叫「阿昌」之年籍姓名不詳男子的車，他有在
    車上施用香煙含海洛因，並問伊要不要，但伊拒絕，伊不知是否因吸到二手煙而
    有陽性反應云云。經查：被告遭查獲後經採集其尿液送驗結果，確呈嗎啡陽性反
    應，有台中縣衛生局檢驗尿水報告書影本一件、私立中山醫學院附設孫中山紀念
    醫院藥物濫用檢測中心出具之尿液檢驗報告影本一件及長昕生活事業股份有限公
    司新東分公司濫用藥物尿液檢驗報告影本一份附卷可憑，且按海洛因經施用入人
    體後，約百分之八十於二十四小時內自尿中排出，其代謝物嗎啡之平均可檢出時
    限約為二十六小時（最低檢出量為三００ng／ml），有行政院衛生署食品檢驗局
    八十一年九月八日（八一）藥檢壹字第八一一四八八五號函影本一件在卷可按，
    足徵被告於八十九年四月十一日採尿前二十六小時內之某一時點，確有施用第一
    級毒品海洛因一次之行為，要屬無疑。被告雖以上詞置辯，惟其既知車內有人吸
    用海洛因，何以不當場要求下車以免吸入第一級毒品海洛因？且其亦未能提供「
    阿昌」之年籍住址以供查證，是否確有「阿昌」其人，亦非無疑，所辯已難置信
    。況吸入煙毒之二手煙，在文獻上雖尚無能否由尿液中檢驗出煙毒反應之研究報
    告，然依據法務部調查局檢驗經驗之研判，苟非長時間與吸毒者直接相向且存心
    大量吸入吸毒者所呼出之煙氣，以二手煙可能存在低劑量煙毒，應不致在尿液中
    檢驗出煙毒反應等情，並有法務部調查局（八三）發技一字第一九六０號函影本
    一件在卷可參，足見茍非被告有意施用海洛因，自無由因吸入二手煙而在尿液中
    檢出嗎啡陽性反應之理？足見被告前開所辯，可能係不小心吸到二手煙始會檢出
    嗎啡反應云云，應非事實，尚無可採。又，被告曾因施用毒品案件，經依本院以
    八十八年度毒聲字第三三０九號裁定送觀察勒戒後，認無繼續施用毒品傾向，而
    由臺灣臺中地方法院檢察署檢察官於八十八年六月十七日以八十八年度偵字第一
    三四八八號處分不起訴確定等情，有該不起訴處分書一件附於偵查卷足按。被告
    本次經本院以八十九年度毒聲字第二三０三號裁定送觀察勒戒後，認有繼續施用
    毒品傾向之事實，復有臺灣中看守所以八十九年四月二十六日（八九）中所太總
    字第一三七一號函所附有無繼續施用毒品傾向證明書一件附卷可查。本件事證明
    確，被告之右開犯行，均已足以證明。
二、按海洛因係毒品危害防制條例所定之第一級毒品，不得施用。而被告經依同條例
    第二十條第二項為不起訴處分後，五年內再犯同條例第十條之罪，經觀察、戒勒
    後，認有繼續施用毒品之傾向，已如前述。是核被告所為，係犯毒品危害防制條
    例第十條第一項之施用第一級毒品罪。被告為施用海洛因而持有之低度行為，已
    為其施用之高度行為所吸收，不另論罪。又被告曾於八十六年間，因犯竊盜罪案
    件，經台灣高等法院台中分院判處有期徒刑四月確定，送監執行後，於八十六年
    十二月二十九日執行完畢等情，有臺灣臺中地方法院檢察署刑案資料查註紀錄表
    及臺灣高等法院被告全國前案紀錄表在卷可考，被告於刑之執行完畢後五年內再
    犯本件有期徒刑以上之施用毒品罪，為累犯，應刑法第四十七條之規定，加重其
    刑。爰審酌被告犯罪之動機、施用毒品係戕害自身健康、所生危害、施用之次數
    僅有一次及其犯罪後之態度等一切情狀，量處如主文所示之刑。
據上論斷，應依刑事訴訟法第二百九十九條第一項前段，毒品危害防制條例第十條第
一項、第二十條第三項，刑法第十一條前段、第四十七條，判決如主文。
中    華    民    國      九十      年       一       月       五       日
                                        法  官    李  國  增
右正本證明與原本無異。
如不服本判決，應於送達後十日內向本院提出上訴狀（須附繕本），上訴於台灣高等
法院台中分院。
                                        書記官
中    華    民    國      九十      年       一       月       五       日
附錄法條：
毒品危害防制條例第十條第一項：
施用第一級毒品者，處六月以上五年以下有期徒刑。


司法院資訊處製作；財團法人民間司法改革基金會備份。
